【裁判字號】    95,交易,490
【裁判日期】    951130
【裁判案由】    過失致死等
【裁判全文】
臺灣板橋地方法院刑事判決             95年度交易字第490號
公  訴  人  臺灣板橋地方法院檢察署檢察官
被      告  甲○○
上列被告因過失致死等案件，經檢察官提起公訴（95年度偵字第
21657號、第22020號），被告於本院準備程序中就被訴事實為有
罪陳述，經本院合議庭裁定由受命法官獨任進行簡式審判程序，
判決如下：
    主      文
甲○○服用酒類，不能安全駕駛動力交通工具而駕駛，處有期徒
刑參月；又因過失致人於死，處有期徒刑柒月。應執行有期徒刑
捌月。緩刑貳年。
    事  實
一、甲○○於民國95年7 月10日晚上11、12時許，在台北市某處
    飲用酒類後，已達不能安全駕駛動力交通工具，竟不顧公眾
    之安危，猶於95年7 月11日凌晨4 時許，駕駛車號3311- KG
    號自用小客車（起訴書誤載為3311-GK） 搭載許世賢，沿台
    北縣三重市○○○路往蘆洲方向行駛，行經台北縣三重市○
    ○○路第101 號燈桿前，其明知飲用酒類後，吐氣所含酒精
    濃度超過每公升0.25毫克或血液中酒精濃度超過百分之0.05
    以上者，不得駕車，且應注意車前狀況，隨時採取必要之安
    全措施，而依當時情形，天氣晴、路面乾燥，雖夜間但有照
    明設備，自無不能注意之情事，竟疏未注意其所行駛之道路
    呈微弧彎曲，且因酒後已達不能安全操控車輛情況下，竟仍
    駕駛上開自用小客車，造成上開車輛偏離車道撞擊淡水河堤
    ，並騰空飛起約兩層樓的高度而擦撞河堤圍牆，再下墜掉落
    地面，致同車乘客許世賢頭部挫裂、併凹陷骨折、顏面挫傷
    、兩上臂骨折、右上臂外側擦傷等傷，經送醫急救，於到達
    新光吳火獅紀念醫院前已無生命徵象，並於同年月11日凌晨
    4時45分許，因顱內出血、顱部挫傷而宣告死亡。甲○○亦
    因此車禍受有頭部鈍傷並腦震盪、頭皮開放性傷口、臉開放
    性傷口、顱骨凹陷性骨折等傷勢，經送台北市立聯合醫院中
    興院區急救，並對甲○○抽血檢測血液酒精濃度時，發現其
    酒精濃度高達130MG/DL（相當於呼氣酒精濃度0.65MG/L），
    顯已欠缺安全駕駛動力交通工具之能力，始獲知上情。
三、案經被害人許世賢之母乙○訴由臺北縣政府警察局三重分局
    報請臺灣板橋地方法院檢察署檢察官暨臺灣板橋地方法院檢
    察署檢察官相驗後自動檢舉偵查起訴。
    理  由
一、本案被告甲○○所犯係死刑、無期徒刑、最輕本刑為3 年以
    上有期徒刑以外之罪，其於準備程序中就被訴事實為有罪之
    陳述，經本院告知簡式審判程序之旨，並聽取公訴人、被告
    之意見後，經合議庭裁定由受命法官獨任進行簡式審判程序
    ，合先敘明。
二、上開酒後駕車，並肇事致被害人許世賢死亡之事實，業據被
    告於本院審理中坦承不諱，核與目擊證人張文隆於警詢中證
    述情節相符，並有臺北縣政府警察局三重分局三重交通分隊
    道路交事故現場圖、道路交通事故調查報告表 (一)、(二)
    、台北市立聯合醫院中興院區檢驗醫學科95年7 月11日血液
    酒精濃度報告單、酒精濃度抽血檢驗值與呼氣濃度值換算公
    式表、新光吳火獅紀念醫院95年7月11日診斷證明書1紙及現
    場照片17幀在卷可稽。而被害人確因本件車禍死亡，亦經臺
    灣板橋地方法院檢察署檢察官督同檢驗員相驗屬實，製有臺
    灣板橋地方法院檢察署法醫驗斷書、勘驗筆錄、相驗屍體證
    明書各1 紙及台北縣政府警察局三重分局95年7 月18日北縣
    警重刑字第0950032616號函附相驗照片9 幀附卷可按。
三、按汽車駕駛人飲用酒類後，其吐氣所含酒精濃度超過每公升
    0.25毫克或血液中酒精濃度超過百分之0.05以上者，不得駕
    車；且汽車行駛時，駕駛人應注意車前狀況，並隨時採取必
    要之安全措施，道路交通安全規則第114條第2款、第94條第
    3項分別定有明文。被告駕駛汽車，自應注意上開規定，且
    依肇事當時之狀況，並非不能注意，意疏於注意，因而肇事
    致人死亡，被告對本件車禍之發生顯有過失。而被害人因
    本件車禍致顱內出血、顱部挫傷而死亡，已如前述，被告之
    過失行為顯與被害人死亡間，具有相當因果關係。本案事證
    明確，被告犯行，洵堪認定。
四、核被告所為，係犯刑法第185 條之3 酒後駕車公共危險罪、
    同法第276 條第1 項之過失致死罪。被告酒後駕車，因而致
    人死亡，依法應負刑事責任，所犯過失致死罪部分應依道路
    交通管理處罰條例第86條第1 項規定，加重其刑。爰審酌被
    告駕車搭載被害人係協助被害人前往友人處借款，並搭送被
    害人返家，詎回程發生不幸，當非被告所能逆料，姑念其肇
    事後坦承犯行，態度尚稱良好，且與被害人家屬達成和解，
    賠償損害等一切情狀，分別量處如主文所示之刑，並定其應
    執行之刑，以資懲儆。又被告前未曾受有期徒刑以上刑之宣
    告，因一時失慮、疏忽犯重大違背義務致交通危險罪、過失
    致人於死罪，己身亦受創尚在復健中，事後已坦承犯行，深
    具悔意，並已極盡所能賠償被害人家屬新台幣60萬元，被害
    人家屬願意原諒被告，有臺灣高等法院被告全國前案紀錄表
    、臺北縣三重市95年11月14日調解委員會調解書、被害人家
    屬聲請撤回告訴狀等影本附卷可稽，其經此偵查審判及刑之
    宣告後，應知警惕而無再犯之虞，本院因認對其所宣告之刑
    以暫不執行為當，爰予以宣告緩刑2年，用啟自新。
據上論斷，應依刑事訴訟法第273條之1第1項、第299條第1 項前
段，刑法第185 條之3 、第276 條第1 項、第51條第5 款、第74
條第1 項第1 款，道路交通管理處罰條例第86條第1 項，刑法施
行法第1 條之1 ，判決如主文。
本案經檢察官郭學廉到庭執行職務。
中    華    民    國    95    年    11    月    30    日
                        交通法庭  法  官  李麗玲
上列正本證明與原本無異。
如不服本判決，應於判決送達後十日內向本院提出上訴狀。
                                  書記官  周百川
中    華    民    國    95    年    11    月    30    日
附錄本案論罪科刑法條全文：
中華民國刑法第185條之3
服用毒品、麻醉藥品、酒類或其他相類之物，不能安全駕駛動力
交通工具而駕駛者，處1年以下有期徒刑、拘役或3萬元以下罰金
。
中華民國刑法第276條
因過失致人於死者，處2年以下有期徒刑、拘役或2千元以下罰金
。
從事業務之人，因業務上之過失犯前項之罪者，處5年以下有期
徒刑或拘役，得併科3千元以下罰金。


司法院資訊處製作；財團法人民間司法改革基金會備份。
